Inventaris van de archieven van Curaçao, Bonaire en Aruba, (1771) 1828-1845 (1914)
Nationaal Archief, Den Haag
- ARCHIEF VAN DE RAAD VAN CIVIELE EN CRIMINELE JUSTITIE, 1828-1834; DE RECHTBANK, 1834-1845 (1914), E.
  - Commissaris van politie (procureur des Konings), 3.
    - "Vertogenboek". Kopieboeken van "vertogen", conclusies van eis (met motiveringen), verslagen en rapporten van de handelingen van de commissaris van politie (procureur des Konings), belast met het Openbaar Ministerie, aan de Raad van Civiele en Criminele Justitie (de Rechtbank), 1830-1835; 663-669; 7 delen
      - 1830 januari 6 - december 17., 663
      - 1831 januari 10 - december 31., 664
      - 1832 januari 2 - juni 29., 665
      - 1832 juli 10 - december 17., 666
      - 1833 januari 7 - november 11., 667
      - 1834 januari 14 - november 6., 668
      - 1835 januari 8 - december 31., 669
    - "Fiscalaats Rekeningboek". Register houdende opgave van door het kantoor van de fiscaal (commissaris van politie) ten behoeve van justitie gemaakte onkosten, 1822 januari - 1830 december; 670; 1 deel
      De registers over de jaren 1831 tot 1845 bevinden zich in het Centraal Historisch Archief te Willemstad op Curaçao.
    - "Monsterboek". Registers van monsterrollen voor scheepsbemanningen, 1826-1844; 671-680; 10 delen
      Met alfabetische indices op scheepsnamen, behalve de inv. nrs. 679 en 680.
      - 1826 oktober - 1828., 671
      - 1829 - 1831 mei., 672
      - 1831 mei - 1832., 673
      - 1833 - 1834 mei., 674
      - 1834 juni - 1835 mei., 675
      - 1835 juni - 1836 april., 676
      - 1836 mei - 1837., 677
      - 1838 - 1840 januari., 678
      - 1840 januari - 1842 mei., 679
      - 1842 mei - 1844 oktober., 680
    - Registers van maandelijkse rapporten over het aantal gevangenen, met aantekening betreffende herkomst, leeftijd, godsdienst, gepleegde misdrijf etc., 1822-1836; 681-683; 1 band en 2 delen
      - 1822 september - 1831 juli, 1 band, 681
      - 1831 augustus - 1832 juni., 682
      - 1832 augustus - 1836 februari., 683
    - Register houdende opgave van door het Openbaar Ministerie bij de Raad van Civiele en Criminele Justitie aangebrachte zaken, 1829 september - 1833 maart; 367; 1 deel
      "Lit. A." (volgens in brief van 17 juni 1829 van de procureur-generaal te Paramaribo voorgeschreven modellen (inv. nr. 619, no. 31)).
    - Register houdende opgave van bij het Openbaar Ministerie aangebrachte, doch niet vervolgde zaken, 1829 september - 1833 maart; 731; 1 deel
      "Lit. C."
    - Register houdende opgave van door het Openbaar Ministerie bij het College van Kleine Zaken aangebrachte zaken, 1829 september - 1833 maart; 732; 1 deel
      "Lit. B."
    - Register houdende opgave van door de Raad van Civiele en Criminele Justitie gewezen vonnissen, 1829 september - 1833 maart; 368; 1 deel
      "Lit. D."
    - Register houdende opgave van door het College van Kleine Zaken gewezen vonnissen, 1829 september - 1833 maart; 366; 1 deel
      "Lit. E."
    - Rekeningen-courant van de fiscaal (commissaris van politie) met de hoofdontvanger. Met bijlagen, 1822 maart - 1828 april; 684; 1 band
    - "Kwitantieboek". Registers van door de griffier bij de Rechtbank ten behoeve van het Lazarushuis ontvangen en afgedragen gelden, 1834-1839; 685-687; 3 delen
      - 1834 mei - 1835 juli., 685
      - 1835 augustus - 1836 juni., 686
      - 1837 juni - 1839 december., 687
    - Stukken betreffende diverse onderwerpen, 1832-1836; 688; 4 stukken
      Met op het Algemeen Rijksarchief gemaakte inhoudsopgave. Het in deze inhoudsopgave vermelde nummer 1 is overgebracht naar de archieven van Curaçao en de onderhorige eilanden Bonaire en Aruba tot 1828. De nummmers 4, 5 en 7 zijn respectievelijk overgebracht naar de inv. nrs. 524 (pak nr. 16), 529 (pak nr. 5), 532 (pak nr. 13) en 543 (pak nr. 10) van de archieven van Curaçao en de onderhorige eilanden Bonaire en Aruba na 1828.
      Bestaalstaat voor R. Muskus, 1832 februari - 1833 februari, 1 stuk
      Extract uit het register van verkochte onroerende goederen betreffende de verkoop van een huis op Scharlo door Alida Breker aan P.F. de Haseth, 1834 november 20, 1 stuk
      Fragmenten van een sententie ten laste van een zeilmaker en van een testament van [?] en [...] Crisson, concept en afschrift, z.d. (ca. 19e eeuw), 2 stukken
- ARCHIEF VAN HET COLLEGE VAN KLEINE ZAKEN, 1828-1834; DE COMMISSARISSEN TOT DE KLEINE ZAKEN, 1834-1845 (1853), F.
  Artikel 27 van het regeringsreglement van 7 februari 1828 voor Curaçao en de onderhorige eilanden Bonaire en Aruba bepaalde dat de rechtspraak in Kleine Zaken wederom zou worden uitgeoefend door een College van Kleine Zaken, zoals in de jaren vóór 1816. Dit college was samengesteld uit de president van de Raad van Civiele en Criminele Justitie en twee leden uit die Raad en hield zich bezig met civiele en "politie" zaken (kleine criminele zaken) tot 150 gulden, zonder bijstand van practizijns. Van de door het college gewezen vonnissen was beroep mogelijk bij de Raad van Civiele Criminele Justitie, later de Rechtbank.
  Bordewijk (1911) pp. 198-200 (bijlage VII, artt. 27, 34-38).
  Bij besluit van commissaris-generaal Van den Bosch van 21 juli 1828 werd voor alle Westindische Bezittingen een reglement voor de Rechtbank van Kleine Zaken vastgesteld, dat op 1 januari 1829 in werking trad.
  PB 1828 nr. 132.
  In het nieuwe regeringsreglement van 20 november 1833 voor Curaçao en de onderhorige eilanden Bonaire en Aruba werd bij art. 31 bepaald dat de president van de Raad van Civiele en Criminele Justitie niet langer als voorzitter zou optreden.
  Met ingang van 1 mei 1834 - de datum van in werking treden van het regeringsreglement - werden drie leden uit de Rechtbank als commissarissen belast met de rechtspraak in Kleine Zaken. De commissarissen werden voor één jaar benoemd.
  Bordewijk (1911) pp. 238 en 239 (bijlage XII, artt. 31-33).
  - Minuut-notulen van de vergaderingen van het College van Kleine Zaken (commissarissen tot de Kleine Zaken). Met bijlagen, 1828-1845; 689-705; 17 banden
    - 1828 april 8 - 1829 november 30., 689
    - 1830 januari 18 - november 29., 690
    - 1831 januari 10 - november 28., 691
    - 1832 januari 16 - november 30., 692
    - 1833 januari 21 - november 29., 693
    - 1834 januari 20 - november 24., 694
    - 1835 januari 12 - november 30., 695
    - 1836 januari 18 - november 28., 696
    - 1837 januari 16 - november 27., 697
    - 1838 januari 15 - december 4., 698
    - 1839 januari 14 - november 25., 699
    - 1840 januari 13 - november 30., 700
    - 1841 januari 18 - november 29., 701
    - 1842 januari 17 - november 28., 702
    - 1843 januari 16 - november 27., 703
    - 1844 januari 15 - november 25., 704
    - 1845 januari 13 - november 24., 705
  - Gerechtsrol en sententies over 1828 alsmede minuut-sententies in civiele zaken van het College van Kleine Zaken (commissarissen tot de Kleine Zaken) over 1829-1845, 1828 april 8 - 1832 november 19; 706; 1 band
  - Minuut-sententies in civiele zaken van het College van Kleine Zaken (commissarissen tot de Kleine Zaken), 1833-1845; 707-710; 4 banden
    - 1833 maart 11 - oktober 24., 707
    - 1834 januari 31 - 1836 oktober 24., 708
    - 1837 januari 23 - 1841 oktober 4., 709
    - 1842 mei 9 - 1845 oktober 13., 710
  - Minuut-sententies betreffende "politie" zaken van het College van Kleine Zaken, 1829-1834; 711-712; 2 delen
    - 1829 februari 16 - 1832 augustus 13., 711
    - 1833 januari 25 - 1834 april 14., 712
  - Registers van sententies betreffende "politie" zaken van het College van Kleine Zaken, 1829-1832; 713-714; 2 banden
    - 1829 februari 16 - 1831 november 21., 713
      Met inhoudsopgave. De inhoudsopgave vermeldt behalve de namen van partijen ook de inhoud van de sententie en het soort overtreding.
    - 1832 januari 20 - augustus 13., 714
  - Processtukken van het College van Kleine Zaken (commissarissen tot de Kleine Zaken), 1828-1845; 715-730; 4 pakken en 12 omslagen
    De stukken zijn geordend op de datum van de zittingsdag. De inv. nrs. 716-720 bevatten "politie" en civiele zaken; de overige inv. nrs. alleen civiele zaken.
    - 1828, 1 pak, 715
    - 1829, 1 pak, 716
    - 1830, 1 pak, 717
    - 1831, 1 pak, 718
    - 1833., 719
    - 1834., 720
    - 1835., 721
    - 1837., 722
    - 1838., 723
    - 1839., 724
    - 1840., 725
    - 1841., 726
    - 1842., 727
    - 1843., 728
    - 1844., 729
    - 1845., 730
  - Stukken betreffende het proces van A.J. Senior tegen B. Lamberts wegens het niet betalen van voor de Venezolaanse golet Amable Maria geleverde mais, 1852 en 1853; 1308; 4 stukken
  - Kwitanties van ten behoeve van het College van Kleine zaken gemaakte onkosten, 1833; 733; 1 omslag
- ARCHIEF VAN HET COLLEGE VAN COMMERCIE EN ZEEZAKEN, 1828-1834, G.
  Art. 27 van het regeringsreglement voor Curaçao en de onderhorige eilanden Bonaire en Aruba van 7 februari 1828 bepaalde dat de rechtspraak op Curaçao en de onderhorige eilanden Bonaire en Aruba op het gebied van handel en zeevaart door het College van Commercie en Zeezaken zou worden uitgeoefend. Commerciële en zeezaken tot een bedrag van 300 gulden werden op de stukken "de plano" afgedaan; boven dat bedrag was beroep bij de Raad van Politie mogelijk. De president van de Raad van Civiele en Criminele Justitie, twee raadsleden en twee kooplieden maakten deel uit van het college, alsmede twee plaatsvervangers die jaarlijks op voordracht van de directeur door de Raad van Politie werden benoemd.
  Het secretariaat werd door de secretaris van de Raad van Civiele en Criminele Justitie, tevens secretaris van de Raad van Politie, waargenomen.
  Bordewijk (1911) pp. 198-200 (bijlage VII, artt. 27, 35-37).
  De ambtenaar belast met het Openbaar Ministerie trad als zaakgelastigde op bij het college. Het reglement op de manier van procederen voor het College van Commercie en Zeezaken van 17 juni 1816 bleef van kracht.
  ARA Archieven van Curaçao en de onderhorige eilanden Bonaire en Aruba tot 1828, inv. nr. 245 no. 11.
  Het College van Commercie en Zeezaken werd op 1 mei 1834 ontbonden, als gevolg van de invoering en de in werking treding van het nieuwe regeringsreglement van 1833. Kwesties betreffende handel en scheepvaart werden voortaan door de Rechtbank in behandeling genomen en afgedaan.
  Bordewijk (1911) p. 238 (bijlage XII, art. 29).
  - Minuut-notulen van de vergaderingen van het College van Commercie en Zeezaken. Met bijlagen, 1828-1834; 734-739; 6 banden
    - 1828 januari 9 - 1829 november 24., 734
    - 1830 januari 12 - november 23., 735
    - 1831 februari 8 - december 6., 736
    - 1832 januari 10 - december 17., 737
    - 1833 januari 8 - november 29., 738
    - 1834 januari 14 - april 22., 739
  - Registers van sententies van het College van Commercie en Zeezaken, 1828-1833; 740-741; 2 delen
    - 1828 januari 9 - 1832 december 3., 740
    - 1833 januari 8 - november 26., 741
  - Processtukken van het College van Commercie en Zeezaken, 1828-1834; 742-748; 4 pakken en 3 omslagen
    - 1828., 742
    - 1829., 743
    - 1830, 1 omslag, 744
    - 1831, 1 omslag, 745
    - 1832., 746
    - 1833., 747
    - 1834 januari - maart, 1 omslag, 748
- SECRETARIELE EN NOTARIELE PROTOCOLLEN, 1828-1845 (1847), H.
  Bij besluit van de gouverneur van Curaçao van 26 februari 1828 werd bepaald dat de secretaris van de Raad van Politie belast was met de notariële functies binnen deze kolonie en dat de beide commiezen ter gouvernementssecretarie onder zijn directie bevoegd waren hem, bij wettige verhindering, in de waarneming van die functies behulpzaam te zijn.
  PB 1828 nr. 121.
  Door de commissaris-generaal van de Nederlands Westindische Bezittingen werd, bij besluit van 28 maart 1828, een tarief van leges vastgesteld die, door de ambtenaar belast met de notariële functies in de kolonie Curaçao, mochten worden ontvangen. De gezaghebber heeft bij besluit van 17 augustus 1836, omtrent een onderdeel van de notariële emolumenten een nadere bepaling gemaakt.
  PB 1836 nr. 197 (art. 2).
  De akten van transport van onroerend goed en de akten van hypotheek werden respectievelijk van maart 1828 tot april 1833 gepasseerd voor de president en de wethouders van het Gemeentebestuur en van mei 1833 tot april 1834 voor de twee raden van Pollitie.
  Met het in werking treden van het nieuwe regeringsreglement van 20 november 1833 voor Curaçao en de onderhorige eilanden Bonaire en Aruba op 1 mei 1834 werd bij art. 43 bepaald dat de akten van transport en de akten van hypotheek zouden worden verleden door twee leden van de Rechtbank.
  Bordewijk (1911) p. 203 (bijlage VII, art. 54) en p. 240 (bijlage XII, art. 43).
  - Protocollen van notariële akten, 1829-1845; 749-799; 51 banden
    Met alfabetische indices op soort akten, behalve de inv. nrs. 765-768, 770-775, 778-786, 788, 790-793 en 795-799.
    - 1829 januari 3 - april 29., 749
    - 1829 mei 4 - augustus 31., 750
    - 1829 september 1 - december 30., 751
    - 1830 januari 7 - april 30., 752
    - 1830 mei 1 - augustus 30., 753
    - 1830 september 1 - december 31., 754
    - 1831 januari 2 - april 30., 755
    - 1831 mei 2 - augustus 31., 756
    - 1831 september 1 - december 30., 757
    - 1832 januari 2 - april 30., 758
    - 1832 mei 1 - augustus 31., 759
    - 1832 september 3 - december 24., 760
    - 1833 januari 5 - april 30., 761
    - 1833 mei 1 - augustus 30., 762
    - 1833 september 2 - december 31., 763
    - 1834 januari 2 - april 30., 764
    - 1834 mei 1 - augustus 29., 765
    - 1834 september 1 - december 30., 766
    - 1835 januari 2 - april 30., 767
    - 1835 mei 1 - augustus 31., 768
    - 1835 september 1 - december 30., 769
    - 1836 januari 2 - april 30., 770
    - 1836 mei 2 - augustus 31., 771
    - 1836 september 1 - december 31., 772
    - 1837 januari 2 - april 28., 773
    - 1837 mei 2 - augustus 31., 774
    - 1837 september 1 - december 30., 775
    - 1838 januari 4 - april 27., 776
    - 1838 mei 3 - augustus 31., 777
    - 1838 september 5 - december 31., 778
    - 1839 januari 2 - april 30., 779
    - 1839 mei 1 - augustus 30., 780
    - 1839 september 2 - december 31., 781
    - 1840 januari 8 - april 30., 782
    - 1840 mei 1 - augustus 31., 783
    - 1840 september 1 - december 31., 784
    - 1841 januari 2 - april 30., 785
    - 1841 mei 3 - augustus 31., 786
    - 1841 september 2 - december 31., 787
    - 1842 januari 3 - april 29., 788
    - 1842 mei 2 - augustus 31., 789
    - 1842 september 1 - december 31., 790
    - 1843 januari 2 - april 27., 791
    - 1843 mei 4 - augustus 31., 792
    - 1843 september 5 - december 29., 793
    - 1844 januari 5 - april 29., 794
    - 1844 mei 3 - augustus 30., 795
    - 1844 september 4 - december 30., 796
    - 1845 januari 2 - april 29., 797
    - 1845 mei 2 - augustus 30., 798
    - 1845 september 1 - december 31., 799
  - Nummerlijsten van notariële akten, 1827-1845; 800-807; 8 delen
    - 1827-1828., 800
    - 1829-1831., 801
    - 1832-1833., 802
    - 1834-1835., 803
    - 1836-1837., 804
    - 1838-1839., 805
    - 1840-1842., 806
    - 1843-1845., 807
  - Akte van volmacht van A.H. Steeling Leseur te Bonaire aan W. Prince jr., 1845 oktober 26; 1325; 1 stuk
  - Verklaring van de mede-erfgenamen van de weduwe M. Schotborgh dat zij accoord gaan met de overdracht van de plantage St. Jan op naam van J. Schotborgh, 1847 mei 21; 1309; 1 stuk
  - Akte van volmacht van J.S. Vincent aan A.H. Senior en J.A. Jesurun om zijn eigendommen te verkopen, 1847 december 19; 1310; 1 stuk
  - Protocollen van secretariële akten, 1828-1845; 395, 808-825; 18 banden
    Met inhoudsopgaven, behalve inv. nr. 813.
    - 1828 maart 12 - december 30., 808
    - 1829 januari 17 - december 31., 809
    - 1830 januari 13 - december 31., 810
    - 1831 januari 11 - december 30., 811
    - 1832 januari 18 - december 31., 812
    - 1833 januari 22 - december 31., 813
    - 1834 januari 15 - april 30., 395
    - 1834 mei 9 - december 30., 814
    - 1835 januari 23 - december 29., 815
    - 1836 februari 23- decembber 30., 816
    - 1837 januari 16 - december 28., 817
    - 1838 januari 22 - december 28., 818
    - 1839 januari 21 - december 31., 819
    - 1840 januari 13 - december 21., 820
    - 1841 januari 18 - december 28., 821
    - 1842 januari 10 - december 29., 822
    - 1843 februari 13 - december 21., 823
    - 1844 januari 9 - december 31., 824
    - 1845 janari 27 - december 31., 825
  - Alfabetisch repertorium op de secretariële akten, 1828 maart - 1831 juli; 826; 1 deel
  - "Opgaafboek (opgaven) van verkogte effecten". Register houdende opgave van de verkoop van onroerend goed wegens de belasting van de 50e penning op eigendommen en bezittingen, 1834-1845; 827-838; 12 delen
    Met inhoudsopgaven, behalve de inv. nrs. 827 en 828. Met aantekening van datum van betaling, de officiële overdrachtsdatum en het registratienummer.
    - 1834 mei - december., 827
    - 1835., 828
    - 1836., 829
    - 1837., 830
    - 1838., 831
    - 1839., 832
    - 1840., 833
    - 1841., 834
    - 1842., 835
    - 1843., 836
    - 1844., 837
    - 1845., 838
  - Akten van hypotheek. Met bijlagen, 1828-1845; 839-857; 19 banden
    Met inhoudsopgaven, behalve de inv. nrs. 843 en 844.
    - 1828 maart 12 -december 31., 839
    - 1829 januari 8 - december 29., 840
    - 1830 januari 21 - december 29., 841
    - 1831 januari 5 - december 29., 842
    - 1832 januari 5 - december 31., 843
    - 1833 januari 7 - december 31., 844
    - 1834 januari 15 - april 30., 845
    - 1834 mei 12 - december 29., 846
    - 1835 januari 28 - december 29., 847
    - 1836 januari 18 - december 24., 848
    - 1837 januari 6 - december 28., 849
    - 1838 januari 8 - december 28., 850
    - 1839 januari 25 - december 31., 851
    - 1840 januari 14 - december 21., 852
    - 1841 januari 12 - december 30., 853
    - 1842 januari 17 - december 16., 854
    - 1843 januari 5 - december 28., 855
    - 1844 februari 9 - december 16., 856
    - 1845 januari 20 - december 30., 857
  - Akte van hypotheeek van J. Jesurun Pinto ten behoeve van de Weeskamer wegens een schuld van vier duizend gulden, 1861 maart 21. 1 stuk; 1312
  - Alfabetisch repertorium op de akten van hypotheek, 1828 maart -1830 september; 858; 1 deel
  - Alfabetische naamindex op hypotheeknemers, 1828 maart - 1833 maart; 859; 1 band
  - "Opgaafboek van hypotheken". Chronologische repertoria op de akten van hypotheek, 1831-1845; 860-872; 12 delen en 1 omslag
    Met nummerlijsten van de geregistreerde akten. Van inv. nr. 860 is alleen de nummerlijst aanwezig.
    - 1831-1833, 1 omslag, 860
    - 1834 mei - december., 861
    - 1835., 862
    - 1836., 863
    - 1837., 864
    - 1838., 865
    - 1839., 866
    - 1840., 867
    - 1841., 868
    - 1842., 869
    - 1843., 870
    - 1844., 871
    - 1845., 872
  - "Notariële en secretariële inkomsten". Registers van opgave van inkomsten uit de zegelbelasting voor het opmaken van notariële en secretariële akten, 873-874
    - 1833-1834., 873
    - 1839-1842., 874
- ARCHIEF VAN DE WEES-, ONBEHEERDE EN DESOLATE BOEDELKAMER, 1828-1870 (1876), I.
  Het regeringsreglement voor Curaçao en de onderhorige eilanden Bonaire en Aruba van 7 februari 1828 bepaalde bij art. 49 dat er een Wees-, Onbeheerde- en Desolate Boedelkamer zou zijn. De twee wethouders van het Gemeentebestuur functioneerden als directeuren van de Weeskamer en werden geassisteerd door een boekhouder.
  Bordewijk (1911) p. 202 (bijlage VII art. 49) en p. 216 (bijlage XII art. 5d).
  De op 15 april 1817, volgens het regeringsreglement van 1815, vastgestelde instruktie voor de Weeskamer bleef tot 1849 van kracht.
  ARA Archieven van Curaçao en de onderhorige eilanden tot 1828, inv. nr. 246 no. 1.
  De Raad van Politie behield het recht van controle over het door het Gemeentebestuur uit te oefenen toezicht op de administratie van de Weeskamer.
  Bij besluit van de directeur van Curaçao van 10/15 april 1833 werd een commissie van toezicht over de administratie van de Weeskamer ingesteld, bestaande uit één lid van de Raad van Politie en de gouvernementssecretaris.
  PB 1833 nr. 178.
  Op 1 mei 1834 trad het bij K.B. no. 85 van 20 november 1833 vastgestelde regeringsreglement in werking. Art. 75 van dit reglement bepaalde dat vanwege het bestuur van Curaçao de nodige zorg zou worden gedragen ten opzichte van het beheer der insolvente boedels en "over die der nalatenschappen, die aan wezen vervallen en onbeheerd zijn".
  Bordewijk (1911) p. 245 (bijlage XII art. 75).
  Op dezelfde dag werd een besluit van de gouverneur-generaal der Nederlands Westindische Bezittingen van 26 maart 1834 gepubliceerd, waarin ondermeer werd bepaald dat het toezicht op de administratie van de Weeskamer voortaan zou worden uitgeoefend door een lid van de Koloniale Raad en de koloniale secretaris. Het college van de Wees-, Onbeheerde- en Desolate Boedelkamer bestond sinds 1 mei 1834 uit een lid van de Koloniale Raad, de koloniale secretaris en één weesmeester.
  ARA Archieven van Curaçao en de onderhorige eilanden Bonaire en Aruba na 1828, inv. nr. 346 fo. 40 (art. 5c).
  Het nieuwe regeringsreglement voor Curaçao en de onderhorige eilanden Bonaire en Aruba, vastgesteld bij K.B. no. 51 van 27 januari 1848, had voor de Weeskamer geen gevolgen. De instruktie voor de Weeskamer van 1817 werd bij besluit van de gezaghebber van Curaçao van 24 november 1845 aangevuld met een bepaling over de borgstelling van de weesmeester.
  Idem, inv. nr. 888 fo. 110.
  Op 22 december 1849 werden door de gouverneur van Curaçao nieuwe instrukties vastgesteld voor de Weeskamer, de weesmeester, de secretaris-boekhouder en de klerk bij de Weeskamer. Deze instrukties werden bij besluit van de minister van Koloniën van 21 mei 1850 gearresteerd. Art. 1 van de instruktie voor de Weeskamer bepaalde dat het bestuur van de Weeskamer zou worden gevormd door een lid van de Koloniale Raad, de koloniale secretaris, een weesmeester en een burger. Krachtens art. 13 had het college de zorg voor en het toezicht over alle onder haar directie vallende personen, en over hun kapitalen, "hetzij dat het college bij uitersten wil, [hetzij] ab intestato of bij beschikking van de gouverneur der kolonie, daartoe aangesteld of gemagtigd is".
  Art. 4 van de instruktie voor de weesmeester bepaalde dat hij de dagelijke inkomsten en uitgaven van de Weeskamer in een kasboek aantekende. Staten van vereffende boedels moesten worden overgebracht in een apart boek, terwijl ook de bijbehorende stukken en verificaties bewaard moesten worden (art. 16). In art. 21 worden de stukken opgesomd die in de maandelijkse vergaderingen van de Weeskamer overgelegd moesten worden. Krachtens art. 23 maakte de weesmeester aan het eind van ieder dienstjaar voor het gouvernement een balansrekening en een vergelijkende staat over het afgelopen en het daaraan voorafgaande dienstjaar op. Hij zag er op toe dat de boekhouder het archief van de Weeskamer en de inventaris van het archief in goede orde hield (art. 30). Art. 1 van de instruktie voor de boekhouder bepaalde dat hij, tevens belast met de functie van secretaris bij de Weeskamer, het journaal en het grootboek moest bijhouden.
  Idem, inv. nr. 893 fo. 58 (instruktie voor de Wees-, Onbeheerde- en Desolate Boedelkamer); fo. 64 (instruktie voor de weesmeester); fo. 72 (instruktie voor de boekhouder) en fo. 200 (brief van de gouverneur van 12 juli1 1850 betreffende de goedkeuring van de instrukties door de minister van Koloniën).
  Bij besluit van de gouverneur van 14 april 1858 werd art. 1 van de instruktie voor de Weeskamer in die zin gewijzigd dat de administrateur der financiën, in verband met de financiële administratie van de Weeskamer, de plaats innam van de koloniale secretaris.
  Idem, inv. nr. 901 fo. 75 (bijlage bij de notulen van 7 mei 1858).